【裁判字號】    89,上易,1627
【裁判日期】    890809
【裁判案由】    竊盜
【裁判全文】
臺灣高等法院臺中分院刑事判決                  八十九年度上易字第一六二七號
    上  訴  人
    即  被  告  丁○○
右上訴人因竊盜案件，不服臺灣臺中地方法院八十九年度易字第一四二八號中華民國
八十九年五月三十一日第一審判決（起訴案號：臺灣臺中地方法院檢察署八十九年度
偵字第四八三五號），提起上訴，本院判決如左：
      主    文
上訴駁回。
      事    實
一、丁○○前曾於民國（下同）六十八年間因竊盜案件，被判處有期徒刑三月；六十
    九年間因詐欺案件，被判處有期徒刑六月；七十年間因偽造有價證券、偽造文書
    、詐欺案件，分別被判處有期徒刑四年、五月、二年六月，經定執行刑後，於七
    十八年二月二十一日執行完畢；復於七十八年八月十七日因竊盜罪，經臺灣高等
    法院台南分院判處有期徒刑十月，於七十八年十一月二十三日經最高法院判決上
    訴駁回而告確定，七十八年十二月二十九日送監執行，於七十九年二月十三日執
    行完畢；復於七十九年七月十七日因竊盜案件，經臺灣高等法院高雄分院判處有
    期徒刑七月，於七十九年八月十二日判決確定，七十九年十月二十九日執行完畢
    ；復於八十二年間因槍砲彈藥刀械管制條例案件，被判處有期徒刑六月，如易罰
    金，以三十元折算一日確定，於八十二年九月二十九日准予易科罰金執行完畢。
    又於八十四年七月二十四日因竊盜、妨害自由案件，經臺灣板橋地方法院分別判
    處有期徒刑一年、十月，定執行刑為有期徒刑一年八月，於八十四年九月四日判
    決確定，於八十四年九月十一日送監執行；八十四年十月二十日再因違反麻醉藥
    品管理條例案件，經臺灣台北地方法院判處有期徒刑五月，如易科罰金，以三百
    元折算一日，於八十四年十一月二十八日判決確定，八十四年十二月二十七日接
    續執行，上開二案件，經定其應執行刑為有期徒刑二年，於八十六年六月四日執
    行完畢。
二、詎丁○○仍不知悔改，又基於意圖為自己不法之所有之犯意，於八十八年四月中
    旬某日，攜帶其所有客觀上足供行兇之螺絲起子一支，在台中市○○路○段台灣
    日報社前，撬開甲○○所有停放在該處之自小客車門栓後，進入車內竊取甲○○
    所有之寶石專用顯微鏡一台、二色鏡二支、分光儀一個、寶石鑷子二十八支、寶
    石夾子十一支、寶石放大鏡六個、鑽石比色儀一組（價值共約十二萬元），得手
    後，將上開物品帶回台中市○區○○街十八號二樓住處藏放。丁○○復另行起意
    ，基於意圖為自己不法所有之犯意，於八十九年一月一日下午三時許，攜帶其所
    有客觀上足供行兇之另一支螺絲起子，在台中市○○路與大智路口，撬開警員丙○○所有停放在該處之車牌號碼ＱＢ─九五六０號自小客車門栓後，進入車內竊
    取丙○○所有之茶葉一罐、休閒鞋一雙（價值共約三千元），得手後，將茶葉一
    罐、休閒鞋一雙放在其所駕駛之車牌號碼ＫＥ─一二三二號自小客車內，正準備
    離去時，被丙○○當場查獲，取回茶葉一罐、休閒鞋一雙，並扣得螺絲起子一支
    。嗣經警於同日下午四時許前往丁○○前開住處，查獲甲○○失竊之寶石專用顯
    微鏡一台、二色鏡二支、分光儀一個、寶石鑷子二十八支、寶石夾子十一支、寶
    石放大鏡六個、鑽石比色儀一組等物，始查知上情。
三、案經台中市警察局移送臺灣台中地方法院檢察署檢察官偵查起訴。
      理    由
一、右揭事實，業據被告丁○○於警訊時、偵查中及原審，供認不諱。核與被害人甲○○、丙○○（以書面報告為之）指訴之情節相符，並有被告前開住處現場圖、
    搜索扣押證明筆錄二紙、贓物認領保管條二紙附卷可稽，且有被告第二次竊盜時
    用以行竊之工具螺絲起子一支扣案可資佐證。被告於原審判決後，翻異前供，改
    稱：事實上伊竊取被害人甲○○如事實欄所載之財物，係分兩次竊盜取得，第一
    次係伊於八十八年四月某日在台中市○○○路，此次只竊取顯微鏡一台，第二次
    於八十八年八月間，始在台中市○○路○段竊取其餘之物，故伊應係先後共連續
    竊盜三次，且係基於概括犯意為之，應以一罪論，又伊並未竊取被害人甲○○所
    有之分光儀一個，原審判決認定事實均有違誤云云。
二、惟查：被害人甲○○所有如事實欄所載財物，包括分光儀一個在內，確於八十八
    年四月中旬在台中市○○路○段台灣日報社前同時被竊，案發後經警於被告住處
    台中市○區○○街十八號二樓查獲，此非僅經被告及被害人一致供述甚明，且又
    有經警在被告住處查獲包括分光儀一個在內之贓物發還被害人認領之保管條足憑
    。況且，被害人甲○○之財物，衡諸常情，應該不可能分兩次在不同地點被竊，
    其時間相距達四個月之久，又正巧被同一人所竊取。被告所辯非但與其初供不符
    ，亦有違常情，無非係被告事後為求將其先後兩次竊盜犯行之相隔時間拉近，俾
    獲認定係基於概括犯意為之，而論以一罪，避免被分論併罰所作不實之飾詞，不
    足遽採。其先後兩次竊盜，事證明確，犯行洵堪認定。
三、核被告丁○○所為，係犯刑法第三百二十一條第一項第三款之攜帶兇器竊盜罪，
    被告先後兩次竊盜犯行，時間相隔已近八個月之久，顯非基於概括犯意為之，而
    係分別起意，應予分論併罰。查被告前曾於八十四年七月二十四日因竊盜、妨害
    自由案件，經臺灣板橋地方法院分別判處有期徒刑一年、十月，定執行刑為有期
    徒刑一年八月，於八十四年九月四日判決確定，八十四年九月十一日送監執行；
    復於八十四年十月二十日因違反麻醉藥品管理條例案件，經臺灣台北地方法院判
    處有期徒刑五月，如易科罰金，以三百元折算一日，於八十四年十一月二十八日
    判決確定，八十四年十二月二十七日接續執行。上開二案件，並經定其應執行刑
    為有期徒刑二年，於八十六年六月四日執行完畢之事實，則有臺灣台中地方法院
    檢察署刑案資料查註紀錄表在卷可按，其於五年之內再犯有期徒刑以上之本罪，
    係屬累犯，兩罪均應依刑法第四十七條之規定加重其刑。
四、原審以被告犯行明確，而適用刑法上開法條及第五十一條第五款、第三十八條第
    一項第二款之規定，並審酌被告有多次竊盜、詐欺、偽造文書、偽造有價證券、
    違反麻醉藥品管理條例、妨害自由、違反槍砲彈藥刀械管制條例等不良前科紀錄
    ，猶不知戒慎警惕，復覬覦他人財物而攜帶兇器竊盜，助長社會盜贓之風氣，且
    危及他人生命、財產之安全，惟念犯後坦承行竊，所竊得之財物已由被害人領回
    等一切情狀，分別判處有期徒刑壹年肆月及捌月，且定其應執行之刑為有期徒刑
    壹年拾月，同時將被告所有供犯第二次竊盜所用之螺絲起子壹支，依法予以宣告
    沒收，而敘明被告第一次竊盜罪所用之螺絲起子一支，因未經扣案，為免將來執
    行困難，不予諭知。其認事用法，洵無違誤，量刑亦屬允當適中。被告上訴指摘
    原審判決不當，顯無理由，應予駁回。
五、據上論斷，應依刑事訴訟法第三百六十八條，判決如主文。
六、本案經檢察官乙○○到庭執行職務。
中      華      民      國     八十九     年      八      月     九     日
                                   臺灣高等法院臺中分院刑事第八庭
                                         審判長法  官  羅  得  村
           法  官  劉  榮  服
                                               法  官  古  金  男
右正本證明與原本無異。
不得上訴。
                                               書記官  林  世  傑
中      華      民      國     八十九     年      八      月    十一    日
附錄本案論罪科刑法條：
刑法第三百二十一條第一項第三款：
  犯竊盜罪而有左列情形之一者，處六月以上五年以下有期徒刑：
  三、攜帶兇器而犯之者。
                                                                        Ｄ


司法院資訊處製作；財團法人民間司法改革基金會備份。
